臺灣臺中地方法院刑事判決　　　　　　　　　　　　　九十年度易字第二九九號
　　公　訴　人　台灣台中地方法院檢察署檢察官
　　被　　　告　甲○○
右列被告因傷害案件，經檢察官提起公訴（九十年度偵字第一一五六三號），本院判
決如左：
    主  文
甲○○因過失傷害人，處拘役參拾日，如易科罰金，以參佰元折算壹日。
    事  實
一、甲○○受僱於張世光所開設位於台中縣太平市○○路六三二號之東方自助餐廳，
    負責切菜、剁肉、送便當之工作，民國九十年四月八日十六時許（起訴書誤載為
    九十年五月十日下午八時許），甲○○在該自助餐廳廚房內剁完肉後，將該剁肉
    之菜刀持至外面清洗，而甲○○本應注意手上持有可當兇器使用之菜刀應謹慎小
    心，否則很容易誤傷週遭之人，且依當時情形又無不能注意之情事，竟疏未注意
    ，於清洗完畢貿然轉身時，適有偶而在該自助餐廳幫忙之丙○○○自其背後經過
    ，因閃避不及而遭甲○○手中之菜刀刀背碰到頭部，致受有頭部外傷（左顳部頭
    皮裂傷六×○‧五×一公分深至骨）之傷害。
二、案經被害人丙○○○訴由台中縣警察局霧峰分局報請台灣台中地方法院檢察署檢
    察官偵查起訴。
    理  由
一、右揭事實，業據被告甲○○坦承不諱，核與證人張世光陳述目睹之情節相符，並
    有杏林醫院所出具之告訴人頭部受傷診斷證明書一紙附卷可稽。又起訴書雖載被
    告係因要求告訴人丙○○○買酒被拒，憤而持刀砍傷告訴人，而認被告係故意傷
    害告訴人云云；惟按，告訴人之告訴，係以使被告受刑事訴追為目的，是其陳述
    是否與事實相符，仍應調查其他事實以資審認，始得為不利被告之認定，最高法
    院五十二年台上字第一三００號判例可資參照；本件公訴人認被告係故意傷害告
    訴人，完全以告訴人九十年五月十日在警訊中之指訴為其依據（起訴書亦因而誤
    載行為時間係九十年五月十日），然為告訴人製作筆錄之警員乙○○稱：「案發
    當天值班的人跟我說有人被打報案，我到現場看的時候，被害人不在現場，我就
    回所，後來我打電話到醫院，醫院說她未經醫院同意就跑出去，過了一小時，告
    訴人吊著點滴到派出所來說她被打，我有打電話請自助餐的老闆夫婦到派出所，
    他們來時我跟他們講顧女要回醫院就診，他們就將她帶回醫院並未製作筆錄，我
    有跟顧女講急救重要，如要提告訴出院後再來找我處理，結果就沒有再與我聯絡
    ，過了一段時間，顧女拿了一張和解書來找我，說她已與被告和解，好像是被告
    要賠償她新台幣（下同）六千六百元，又說被告都沒有對她負責，所以她要提出
    告訴，我就為她製作筆錄」（參本院九十一年一月十日訊問筆錄），又張世光稱
    ：「告訴人常到店裡撿拾廢紙，偶而主動幫忙店內工作，不是我的員工，那天下
    午三點多被告就開始切菜工作，我跟朋友在對面喝酒，可以看到廚房的工作情形
    ，被告肉剁完後，刀子拿到外面洗滌，洗好轉身要進廚房，剛好告訴人走過去，
    就打到她的頭，我看到告訴人的頭流血，顧女以前發生過車禍，頭腦有問題，平
    時也很愛玩，就喊殺人殺人，我弟弟張憲宗就將她送醫‧‧‧，那天被告並沒有
    叫顧女去買酒‧‧‧，後來他們成立和解，過了一個禮拜，顧女說被告沒有履行
    和解內容，就到我店裡鬧，警員到我店裡吃飯她就在那裡又跪又拜，我就叫被告
    不要做了」（參本院九十一年一月二十九日審判筆錄），再被告與告訴人於九十
    年四月十二日簽立之和解書，內載：「甲○○不慎傷及丙○○○，願承擔丙○○
    ○之醫藥費用及慰問金六千六百元」諸字，此有該和解書存卷可參，而按被告果
    故意要砍告訴人頭部應無使用刀背之理，且一般人持刀通常均係刀刃向下，是以
    持刀之手臂跟著身體迴轉時，若不小心，依常理係上方之刀背會碰到他人或其他
    物器，參以告訴人於九十年十月二十五日在本院應訊時，大吵大鬧，無法制止，
    此有該筆錄在卷可佐，因認被告及證人張世光所言為真，堪以採信，而告訴人因
    未拿到和解後之賠償金，極情緒性之指訴，則與事實偏離，不足採信。
三、被告本應注意手上持有可當兇器使用之菜刀應謹慎小心，否則很容易誤傷週遭之
    人，且依當時情形又無不能注意之情事，竟疏未注意，致誤傷告訴人頭部，使其
    頭部受有傷害，被告之行為自有過失，且其過失行為，與告訴人所受之傷害具有
    相當之因果關係已如前述，故本件事證明確，被告犯行洵堪認定。
四、核被告所為，係犯刑法第二百八十四條第一項前段之普通過失傷害罪，公訴人認
    被告係故意傷害告訴人，而犯刑法第二百七十七條第一項之普通傷害罪，顯有未
    洽，因本件之社會基本事實與起訴事實同一，本院自得變更起訴法條，依職權審
    理。爰審酌被告犯後坦認所為、頗具悔意、尚未賠償告訴人之損害（被告於九十
    年十月二十五日欲當庭交付六千六百元給告訴人，惟告訴人不願接受，而欲請求
    五萬元）、告訴人所受之傷害不輕等一切情狀，量處如主文所示之刑，並諭知易
    科罰金之折算標準。
據上論斷，應依刑事訴訟法第二百九十九條第一項前段、第三百條，刑法第二百八十
四條第一項前段、第四十一條第一項前段，罰金罰鍰提高標準條例第一條前段、第二
條，判決如主文。
中      華      民      國    九十一    年      一      月    三十一    日
                                        法  官  李  秋  娟
右正本證明與原本無異。
如不服本判決，應於判決送達後十日內向本院提出上訴狀，上訴於臺灣高等法院臺中
分院( 須附繕本 )。
                                        書記官
中    華    民    國      九十一      年       一      月     三十一    日
附錄法條：
刑法第二百八十四條
因過失傷害人者，處六月以下有期徒刑、拘役或五百元以下罰金。致重傷者，處一年
以下有期徒刑、拘役或五百元下罰金。
從事業務之人，因業務上之過失傷害人者，處一年以下有期徒刑、拘役或一千元以下
罰金。致重傷者，處三年以下有期徒刑、拘役或二千元以下罰金。
